【裁判字號】    91,訴,2525
【裁判日期】    921128
【裁判案由】    給付貨款
【裁判全文】
臺灣臺北地方法院民事判決                        九十一年度訴字第二五二五號
    原      告  鄭記食品有限公司
    法定代理人  丙○○
    訴訟代理人  甲○○
    被      告  齊甫欣業有限公司
    法定代理人  乙○○
右當事人間給付貨款事件，本院於民國九十二年十一月十一日言詞辯論終結，判決如
左：
    主  文
被告應給付原告新台幣壹佰壹拾貳萬玖仟玖佰壹拾柒元，及自民國九十一年三月二十
七日起至清償日止，按年息百分之五計算之利息。
訴訟費用由被告負擔。
本判決於原告以新台幣肆拾萬元供擔保後得假執行。
    事  實
甲、原告方面：
一、聲明：除供擔保金額外，餘如主文所示。
二、陳述：
  (1)被告自民國九十年二月起至六月止，向原告訂購生鮮之鴨肉及雞腿等貨品，價金
    新台幣（下同）一百一十二萬九千九百一十七元，原告已如數交貨，有被告簽收
    之送貨單為證，嗣原告屢次催討貨款，被告均置之不理，因而提起本訴。
  (2)前揭貨款係九十年一、二月貨款沒有付的部分係一十四萬四千六百六十二元（原
    先係六十四萬四千四百六十二元，扣掉已兌現之二張支票五十萬元）、三月、四
    月、五月、六月份沒有付的貨款，依序是三十三萬七千八百九十九元、三十六萬
    九千八百六十二元、一十八萬三千七百二十四元、二十四萬九千二百二十四元，
    全部金額是一百二十八萬五千三百七十一元，扣除已兌現之三張客票一十五萬五
    千三百九十二元，再扣除六十元原告不收取，所積欠之貨款為一百一十二萬九千
    九百一十七元。
乙、被告方面：
一、聲請：駁回原告之訴。
二、陳述：
    否認被告為買受人，向原告訂貨者係全福壽公司，並非被告，原告應該向全福壽
    公司請求給付貨款才對，不應該向被告起訴請求。
    理  由
一、按「買受人對於出賣人，有交付約定價金及受領標的物之義務」民法第三百六十
    七條定有明文。經查：
  (1)本件原告主張被告向其訂購生鮮之鴨肉及雞腿等貨品，九十年一、二月貨款沒有
    付的部分係一十四萬四千六百六十二元（原先係六十四萬四千四百六十二元，扣
    掉已兌現之二張支票五十萬元）、三月、四月、五月、六月份沒有付的貨款，依
    序是三十三萬七千八百九十九元、三十六萬九千八百六十二元、一十八萬三千七
    百二十四元、二十四萬九千二百二十四元，全部金額是一百二十八萬五千三百七
    十一元，扣除已兌現之三張客票一十五萬五千三百九十二元，再扣除六十元原告
    不收取，所積欠之貨款為一百一十二萬九千九百一十七元等情，業據其提出送貨
    單、計算明細表為證。
  (2)另送貨單上簽收者簽名為「戴」字，此亦經被告法定代理人乙○○承認為其所簽
    名（詳本院九十一年八月五日筆錄）。又原告主張支票票號0000000、面
    額七萬元、發票日八十八年十月十八日；、支票號碼0000000、面額七萬
    三千五百元、發票日八十八年十一月十八日；支票號碼0000000、面額一
    十二萬元、發票日八十八年八月三十日；支票號碼0000000、面額一十八
    萬五千元、發票日八十九年九月二十日；支票號碼0000000、面額四十二
    萬六千五百元、發票日八十九年十月二十日；支票號碼0000000、面額三
    十五萬元，發票日八十九年十一月三十日等六張支票係被告所交付，用以支付先
    前之貨款且均已兌現等情，經本院當庭詢問被告之法定代理人，其亦不否認支票
    已兌現，亦有中華商業銀行光復分行九十二年十一月十一日（九二）中銀光字第
    九二○二八一號函附支票六張影本在卷可參，及原告提出其存摺兌領紀錄為證，
    互核相符。如果被告不是買受人，又為何其法定代理人會簽收貨物，且以自己之
    支給付貨款？凡此均與一般交易常情相違背，故被告所抗辯並非買受人云云，為
    事後卸責之詞，難以採信。本院認為原告所主張被告為買受人等情，應可信為真
    實。
二、綜上所述，本件被告為買受人，原告依買賣契約請求被告給付貨款一百一十二萬
    九千九百一十七元及自支付命令繕本送達之翌日起（即九十一年三月二十七日）
    至清償日止，按年息百分之五計算之利息，為有理由，應予准許。
三、假執行之宣告：
    原告陳明願供擔保，聲請宣告假執行，核無不合，爰酌定相當擔保金額准許之。
據上論結：原告之訴為有理由，依民事訴訟法第七十八條、第三百九十條第二項，判
決如主文。
中      華      民      國    九十二    年    十一    月    二十八    日
                                  民事第一庭  法  官    呂淑玲
正本係照原本作成
如對本判決上訴，須於判決送達後廿日內向本院提出上訴狀
中      華      民      國    九十二    年    十一    月    二十八    日
                                              書記官    方美雲
附錄民事訴訟法第三百九十條
關於財產權之訴訟，原告釋明在判決確定前不為執行，恐受難於抵償或難於計算之損
害者，法院應依其聲請，宣告假執行。
原告陳明在執行前可供擔保而聲請宣告假執行者，雖無前項釋明，法院應定相當之擔
保額，宣告供擔保後，得為假執行。


司法院資訊處製作；財團法人民間司法改革基金會備份。
